最高法院刑事判決　　　　　　九十四年度台上字第六四一二號
　　上　訴　人　甲○○
　　　　　　　　　　　　號11.
上列上訴人因違反毒品危害防制條例案件，不服台灣高等法院中
華民國九十二年三月二十六日第二審判決（九十二年度上訴字第
二二四號，起訴案號：台灣台北地方法院檢察署九十一年度偵字
第三七０八號），提起上訴，本院判決如下：
    主  文
上訴駁回。
    理  由
按刑事訴訟法第三百七十七條規定，上訴於第三審法院，非以判
決違背法令為理由，不得為之。是提起第三審上訴，應以原判決
違背法令為理由，係屬法定要件。如果上訴理由狀並未依據卷內
訴訟資料，具體指摘原判決不適用何種法則或如何適用不當，或
所指摘原判決違法情事，顯與法律規定得為第三審上訴理由之違
法情形，不相適合時，均應認其上訴為違背法律上之程式，予以
駁回。本件上訴人甲○○上訴意旨略稱：(一)上訴人於警訊時所稱
靠單幫，賺取差價等語，係指上訴人以跑單幫之方式賺取貨品之
價差，以該等價差來購買大麻之意，原審竟截取上訴人所稱「在
台灣銷售賺取價差」部分之供述，率認上訴人於購入大麻時即已
意圖營利，其證據之取捨，顯與卷證資料不符。又依證人姚治平
於第一審之供證，姚治平已說明其於查獲上訴人當時，並沒有講
到要到車上去拿錢，而上訴人也沒有向其表示要拿錢等語，原審
竟率而認定上訴人本即有上車索取價款之意思，此亦同有與卷證
資料不符之違法。(二)依證人姚治平之證述，有關上訴人與姚治平
談話之錄音帶，乃姚治平表明其警察之身分，並將上訴人逮捕帶
回派出所後所錄製，且係屬於秘密錄音，即屬於未踐行刑事訴訟
法第九十五條之告知義務所為之錄音，該錄音帶應無證據能力，
原審認係警員姚治平於表明警察身分逮捕上訴人之前所取得之錄
音，所為認定亦與卷證資料不符等語。
惟查原判決認定上訴人有原判決事實欄所載之犯行，因而維持第
一審論處上訴人販賣第二級毒品罪刑之判決，駁回上訴人在第二
審之上訴，係依憑查獲上訴人犯行之警員姚治平之證述、上訴人
於第一審法院供認伊有向自稱「布萊恩」之人一次販入八盎司大
麻，以及伊與姚治平見面時有交付大麻一小包（毛重四‧一公克
）並稱價錢是新台幣（下同）二千元等語之陳述，佐以扣案經法
務部調查局鑑定確含第二級毒品大麻成分之大麻二包（總毛重一
百點六公克，總淨重九十五點七八公克）及警察從上訴人住宅所
查獲供販賣第二級毒品所用或預備之物品即電子磅秤一個、大分
裝袋三百個、小分裝袋七十八個等事證為其論罪之基礎。復就上
訴人所辯伊向布萊恩一次販入八盎司大麻，係供自己施用，非意
在販賣等語，認與事實不符，係事後卸責之詞，亦詳理由予以
指駁。又按原審依憑證人姚治平於第一審證稱：伊接獲線報，上
訴人有販賣大麻之毒品，遂佯裝為欲購買大麻之顧客，以電話詢
問上訴人大麻一克多少錢，上訴人稱一克是五百元，伊問以四個
人一個晚上用量需多少？上訴人說四克就夠了，嗣伊即與上訴人
約定交易地點見面，見面時，上訴人即交付伊大麻一小包（毛重
四點一公克），而為伊表明警察身分加以逮捕，並從上訴人住宅
查獲扣案之大麻一大包（毛重九十六點五公克）及電子磅秤一個
，大分裝袋三百個，小分裝袋七十八個等語，佐以前揭事證，論
定上訴人向自稱「布萊恩」購入大麻之時，即係意圖販賣而販入
該毒品，所為構成販賣第二級毒品罪，自無不合。至於上訴人於
警訊所為「靠單幫，賺取差價」等語以及上訴人與姚治平接洽販
賣大麻毒品，而為姚治平錄音之錄音帶，縱認不宜併採為認定事
實之證據，惟剔除該二項證據，並不影響原審依憑前揭其他事證
論定上訴人犯行之判決結果，依刑事訴訟法第三百八十條規定，
自難執以作為合法之第三審上訴理由。其餘上訴意旨徒憑己見，
就原審採證認事職權之適法行使及原判決已論斷說明之事項，重
複為事實之爭辯，任指原判決有上訴意旨所指摘之違誤，亦非適
法之上訴理由，其上訴違背法律上之程式，應予駁回。
據上論結，應依刑事訴訟法第三百九十五條前段，判決如主文。
中　　華　　民　　國　九十四　年　 十一 　月 　十七 　日
                      最高法院刑事第十庭
                          審判長法官  陳　正　庸
                                法官  賴　忠　星
                                法官  王　居　財
                                法官  林　開　任
                                法官  林　立　華
      本件正本證明與原本無異
                                      書  記  官
中　　華　　民　　國　九十四　年　 十一 　月　二十四　日
                                                      v
